臺灣臺南地方法院家事裁定　　　　　　　95年度家抗字第83號
抗告人即聲明人　甲○○
送 達 代 收 人　丙○○
上列抗告人因聲明繼承遺產事件，對於 中華民國95年9月27日臺
灣臺南地方法院95年度聲繼字第41號裁定提起抗告，本院裁定如
下：
    主    文
抗告駁回。
抗告費用新台幣壹仟元由抗告人負擔。
    理    由
一、抗告人即原審聲明人甲○○於原審法院聲明意旨略以：抗告
    人為被繼承人乙○○（男，民國○○年○月○日生，身分證統一
    編號：Ｚ000000000號）在大陸地區之子，被繼承人於民國92
    年11月13日死亡，聲明人爰依台灣地區與大陸地區人民關係
    條例第66條第1項之規定， 於法定期間內檢具除戶謄本、繼
    承系統表、親屬關係公證書、委託書各乙件，具狀向本院聲
    明繼承之意思表示等情。
二、原審法院裁定以：本件聲明人主張其為被繼承人乙○○在大
    陸地區之子，固據提出被繼承人之除戶戶籍謄本、繼承系統
    表、經財團法人海峽交流基金會驗證之大陸地區湖南省常德
    市鼎城區公證處作成之親屬關係公證書等件為證。惟查，被
    繼承人之除戶戶籍謄本上父母欄記載父「王道行」、母「楊
    氏」，與上開親屬關係公證書記載乙○○之父親「王遠華」
    、母親「唐氏」均不相符，自無從據前揭公證書認定該公證
    書上所載之「乙○○」與被繼承人乙○○係同一人，是聲明
    人上述主張尚難信為真實。從而，聲明人本件聲明，於法不
    合，應予駁回。
三、本件抗告意旨略以：１、由大陸古老習俗，如果沒有兒子，
    可以兄弟之兒子為後代。２、因乙○○過繼給伯父王遠華、
    伯母唐氏二人為子，將來若有兒女，過繼一位給王遠華、唐
    氏為孫子女。３、乙○○隨軍來台，因老年退休，入台灣戶
    籍時，只將王道行等入籍，而未能將伯父王遠華、伯母唐氏
    登入，在他入台灣戶籍時，也忘記將兒子甲○○一同入台灣
    戶籍。
四、按抗告法院認抗告為不合法或無理由者，應為駁回抗告之裁
    定（非訟事件法第46條準用民事訴訟法第492條第1項、第49
    5條之1第1項、第449條第1項規定參照）； 又按被繼承人為
    大陸地區人民者，關於繼承，依該地區之規定。但在臺灣地
    區之遺產，適用臺灣地區之法律，臺灣地區與大陸地區人民
    關係條例第60條定有明文；次按遺產繼承人，除配偶外，依
    下列順序定之：（一）直系血親卑親屬，（二）父母，（三
    ）兄弟姊妹，（四）祖父母，我國民法第1138條定有明文；
    再按養子女與養父母之關係，除法律另有規定外，與婚生子
    女同，我國民法第1077條定有明文；末按大陸地區製作之文
    書，經行政院設立或指定之機構或委託之民間團體驗證者，
    推定為真正， 臺灣地區與大陸地區人民關係條例第7條定有
    明文。
五、經查：抗告人於原審主張其為被繼承人乙○○在大陸地區之
    子，於法定期間內檢具被繼承人之除戶戶籍謄本、繼承系統
    表、經財團法人海峽交流基金會驗證之大陸地區湖南省常德
    市鼎市鼎城區公證處作成之親屬關係公證書各乙件，具狀向
    本院聲明繼承。惟查，被繼承人乙○○之除戶戶籍謄本上父
    母欄記載父「王道行」、母「楊氏」，與上開親屬關係公證
    書記載被繼承人乙○○之父親「王遠華」、母親「唐氏」均
    不相符，自無從據前揭公證書認定該公證書上所載之「乙○
    ○」與被繼承人乙○○係同一人。 嗣本院於95年11月6日發
    函命抗告人補正下列事項：【應於補正通知送達後30日內提
    出可證明被繼承人乙○○（男，民國○○年○月○日生，民國92
    年11月13日死亡，身分證統一編號：Ｚ000000000號）與（20
    06）常鼎證民字第073公證書記載之『乙○○』 為同一人之
    相關資料】，而前揭通知書業於民國95年11月15日送達抗告
    人，有送達證書在卷可稽，惟抗告人逾期並未補正。綜上，
    自難採信抗告人主張其確為被繼承人乙○○在大陸地區之子
    為真實。從而，原審以抗告人無法證明確係被繼承人乙○○
    在大陸地區之子而駁回其繼承之聲明，於法並無不合。抗告
    意旨指摘原裁定不當，求予廢棄，為無理由，應予駁回。
六、據上論結，本件抗告為無理由， 爰依非訟事件法第21條第2
    項，第46條， 民事訴訟法第495條之1第1項、第449條第1項
　　、第78條，裁定如主文。
中　　華　　民　　國　　96　　年　　3 　　月　　21　　日
                      家事法庭  審判長法　官　陳 美 燕
　　　　　　　　　　　　　　　　      法　官  葉 惠 玲
　　　　　　　　　　　　　　　　      法　官  王 獻 楠
上為正本係照原本作成。
如不服本裁定，僅得於收受本裁定正本送達後10日內以違背法令
為理由，向本院提出再抗告狀（須附繕本一份及繳納再抗告裁判
費新台幣1000元），並經原審法院許可後始可再抗告於高等法院
。
中　　華　　民　　國　　96　　年　　3 　　月　　21　　日
                                      書記官  黃 心 怡
